【裁判字號】    99,易,687
【裁判日期】    990331
【裁判案由】    竊盜
【裁判全文】
臺灣臺中地方法院刑事判決               99年度易字第687號
公  訴  人  臺灣臺中地方法院檢察署檢察官
被      告  甲○○
上列被告因竊盜案件，經檢察官提起公訴（99年度偵字第555 號
），被告於準備程序中就被訴事實為有罪之陳述，經聽取當事人
之意見後，由本院裁定進行簡式審判程序審理，判決如下：
    主  文
甲○○攜帶兇器，毀壞門扇竊盜，累犯，處有期徒刑柒月。
    事  實
一、甲○○前因違反毒品危害防制條例及竊盜案件，經法院分別
    判處有期徒刑4 月、1 年4 月、1 年8 月及10月確定，上開
    案件接續執行，於民國95年11月17日縮短刑期假釋出監，嗣
    經撤銷假釋，上開尚未執行完畢案件經裁定減刑後，已無殘
    刑需執行，應以中華民國九十六年罪犯減刑條例公布生效日
    即96年7 月16日為執行完畢日，詎其仍不知悔改，復基於意
    圖為自己不法所有之犯意，於98年11月13日上午11時許，持
    其所有客觀上足供作兇器使用之螺絲起子1 支，前往臺中縣
    大里市○○路494 號413 室乙○○租屋處，以該前端已磨尖
    成鑰匙尖端狀之螺絲起子插入該址大門內之門鎖，用力旋開
    門鎖致毀壞門扇後，入內徒手竊取乙○○所有之HP廠牌mini
    1001型號之筆記型電腦1 臺（價值約新臺幣—下同—12,000
     元 ），得手後旋將之變賣得款2 千元供己花用殆盡，並將
    上開犯罪使用之螺絲起子丟棄滅失。嗣乙○○察覺後報警處
    理，而為警依據乙○○住處外之監視器錄影內容，循線查獲
    甲○○，因而偵悉上情。
二、案經臺中縣警察局霧峰分局報告臺灣臺中地方法院檢察署檢
    察官偵查起訴。
    理  由
一、按被告以外之人於審判外之言詞或書面陳述，除法律有規定
    者外，不得作為證據。前項規定，於法院以簡式審判程式或
    簡易判決處刑者，不適用之，刑事訴訟法第159 條定有明文
    。查本案被告甲○○因竊盜案件，經檢察官提起公訴，被告
    於準備程序中就被訴事實為有罪之陳述，經法官告知簡式審
    判程序之旨，並聽取公訴人、被告之意見後，裁定進行簡式
    審判程序，且無刑事訴訟法第159 條第1 項規定之適用，合
    先敘明。
二、上開犯罪事實，業據被告甲○○於警詢、偵查中及本院審理
    中坦承不諱，核與被害人乙○○於警詢中之指訴相符，並有
    受理刑事案件報案三聯單1 紙、刑案現場測繪圖1 紙、監視
    錄影器攝錄內容翻拍照片4 幀及警方查獲被告後之現場蒐證
    照片3 幀附卷可稽，互核相符，由此足認被告上開所為任意
    性自白，核與事實相符，洵堪採信。是本案事證明確，被告
    所為犯行，洵堪認定，應依法論科。
三、按刑法第321 條第1 項第3 款之攜帶兇器竊盜罪，係以行為
    人攜帶兇器竊盜為其加重條件，此所謂兇器，其種類並無限
    制，凡客觀上足對人之生命、身體、安全構成威脅，具有危
    險性之兇器均屬之，且祇須行竊時攜帶此種具有危險性之兇
    器為已足，並不以攜帶之初有行兇之意圖為必要（最高法院
    79年度臺上字第5253號判例要旨可供參照）。查被告甲○○
    為前揭竊盜犯行持以行竊所用之螺絲起子，業經其將尖端磨
    成鑰匙尖端形狀，為金屬材質、質地堅硬之物，業據被告自
    承在卷，顯見被告行竊時所使用之上開螺絲起子，客觀上實
    足以對人之生命、身體安全產生威脅，自屬兇器。次按門鎖
    雖為安全設備之一種，但此所謂門鎖，係指附加於門上之鎖
    而言，至毀壞構成門之一部之鎖（如司畢靈鎖）則應認為毀
    壞門扇（最高法院69年度台上字第776 號、70年度台上字第
    496 號判決意旨參照）。查被告既係將前端磨尖之螺絲起子
    插入被害人住處大門上之喇叭鎖內將門鎖打開，且經被害人
    陳明被告係破壞房門進入行竊乙節，分據被告於本院審理中
    及被害人於警詢中陳述在卷，則被告之行為自應認為係毀損
    門扇，故核被告所為，係犯刑法第321 條第1 項第3 款、第
    2 款之攜帶兇器，毀損門扇竊盜罪。另被告前有上揭事實欄
    所載罪刑宣告及刑之執行完畢情形，有臺灣高等法院被告前
    案紀錄表1 份在卷可稽，其於徒刑執行完畢後，5 年內故意
    再犯本案有期徒刑以上之罪，為累犯，爰依刑法第47條第1
    項規定，加重其刑。爰審酌被告素行不佳，正值壯年，身強
    力壯，竟不思循正途以謀正當利益，而為圖私利，竊取他人
    財物，缺乏對他人財產權須予以尊重之觀念、犯罪之手段係
    以攜帶兇器，毀壞門扇為之、其將竊得之筆記型電腦變賣得
    款供己花用，造成被害人受有財產上損害，及斟酌被告之品
    行、素行、智識程度為國中畢業、生活狀況及於犯罪後坦承
    犯行不諱，犯後態度良好等一切情狀，量處如主文所示之刑
    ，以示懲儆。至被告所有供犯本案犯罪使用之螺絲起子1 支
    ，雖為被告所有供犯罪使用之物，但非須義務沒收之物，且
    該螺絲起子並未扣案，而係經被告於犯罪後棄置他處乙節，
    業據被告於本院審理中供陳明確，顯見上開螺絲起子業已滅
    失，且非違禁物，為免日後執行之困難，爰認無併予宣告沒
    收之必要，附此敘明。
據上論斷，應依刑事訴訟法第273 條之1 第1 項、第299 條第1
項前段，刑法第321 條第1 項第3 款、第2 款、第47條第1 項、
，判決如主文。
本案經檢察官張容姍到庭執行職務。
中    華    民    國    99    年    3     月    31    日
                  刑事第十八庭  法  官  胡芷瑜
以上正本證明與原本無異。
如不服本判決，應於收受送達後10日內向本院提出上訴書狀（應
敘述具體理由並附繕本）。
上訴書如未敘述理由，應於上訴期間屆滿後20日內補提理由書於
本院。
                                書記官  沈慧玲
中    華    民    國    99    年    3     月    31    日
附錄本案論罪科刑法條全文：
中華民國刑法第321條（加重竊盜罪）
犯竊盜罪而有左列情形之一者，處6 月以上、5 年以下有期徒刑：
一、於夜間侵入住宅或有人居住之建築物、船艦或隱匿其內而犯
    之者。
二、毀越門扇、牆垣或其他安全設備而犯之者。
三、攜帶兇器而犯之者。
四、結夥三人以上而犯之者。
五、乘火災、水災或其他災害之際而犯之者。
六、在車站或埠頭而犯之者。
前項之未遂犯罰之。

司法院資訊處製作；財團法人民間司法改革基金會備份。
